Inventaris van het archief van jhr. mr. J.L.R. Huydecoper van Nigtevecht van het Ministerie van Buitenlandse Zaken, 1957-1966
Nationaal Archief, Den Haag
Ministerie van Buitenlandse Zaken: Collectie Jhr. Mr. J.L.R. Huydecoper van Nigtevecht
BuZa / Coll. Huydecoper van Nigtevegt
1957-1996
Z238
0.50 meter; 16 inventarisnummers.
Nationaal Archief, Den Haag
Ministerie van Buitenlandse Zaken / jhr. mr. J.L.R. Huydecoper van Nigtevecht
Jhr. mr. J.L.R. Huydecoper van Nigtevecht was onder andere de eerste secretaris van de Nederlandse vertegenwoordiging in Jakarta en nadien, aan het begin van de zestiger jaren, onderhandelaar bij de kwestie Nieuw-Guinea. Ook nam hij deel aan de Conferentie over Veiligheid en Samenwerking in Europa, waaruit later de Helsinki-akkoorden zouden voortvloeien. Het archief bestrijkt de jaren 1957-1996. Het behelst de neerslag van zijn loopbaan in de diplomatieke dienst in de vorm van persoonlijke notities over de onderhandelingen met Indonesië en de Amerikanen over Nieuw-Guinea en over de Oost-West verhoudingen. Daarnaast bevat het stukken van de Werkgroep Heroverweging Taak en Omvang Buitenlandse Dienst en verder manuscripten, commentaren en recensies op zijn boek 'Nieuw-Guinea, het einde van een koloniaal beleid'.
Archiefvorming
Geschiedenis van de archiefvormer
J.L.R (Rein) Huydecoper van Nigtevecht werd op 23 februari 1922 in Utrecht geboren. Hij volgde zijn opleiding aan het Christelijk Gymnasium in zijn geboorteplaats. Na zijn studie Nederlands recht aan de rijksuniversiteit in Utrecht deed hij in 1946 examen voor de buitenlandse dienst. Het jaar daarvoor was hij in het huwelijk getreden met Constance Cornelia baronesse van Wassenaar.
In 1956 werd Huydecoper aangesteld op de Nederlandse ambassade in Jakarta. Het was moeilijk om werkbare relaties op te bouwen: de Indonesische autoriteiten waren verbolgen over het feit dat Nieuw-Guinea nog niet was overgedragen aan Indonesië. Daarnaast zorgden Nederlandse protesten over onder andere mensenrechten voor wrevel. Contacten met het Nederlandse bedrijfsleven verliepen eveneens stroef, omdat de zakenwereld vond dat het Nederlandse beleid jegens Indonesië slecht voor hun belangen was.
In 1959 werd Huydecoper overgeplaatst naar de Nederlandse Ambassade in Washington, waar hij zijn opgedane ervaring in Indonesië moest gebruiken bij de onderhandelingen met Indonesië, de Verenigde Naties en de Verenigde Staten van Amerika over de toekomst van Nieuw-Guinea.
In de jaren zeventig en tachtig klom Huydecoper op tot ambassadeur. Van 1974 tot 1977 was zijn standplaats Moskou, in de jaren 1978 - 1980 Lissabon en tussen 1982 en 1986 was hij ambassadeur te Londen.
Huydecoper nam deel aan de Conferentie over Veiligheid en Samenwerking in Europa (CVSE). De CVSE begon in Helsinki op 3 juli 1973, waarbij 35 landen vertegenwoordigers zonden. De uitwerkingsfase werd gehouden in Genève vanaf 18 september 1973 tot 21 juli 1975. Het resultaat hiervan waren de Helsinki-akkoorden, die door de 35 deelnemende landen werden ondertekend gedurende de derde fase, die plaatsvond van 30 juli tot 1 augustus 1975, eveneens in Helsinki.
Zijn persoonlijke herinneringen aan de onderhandelingen over de kwestie-Nieuw-Guinea werden in 1990 gepubliceerd in zijn boek
Nieuw-Guinea, het einde van een koloniaal beleid.
Geschiedenis van het archiefbeheer
De archiefstukken van Huydecoper van Nigtevecht zijn aangelegd en bijgehouden door hemzelf als privédocumentatie. Het archief is gesorteerd en gebruikt voor het door hem gepubliceerde boek. Na publicatie is het archief overgedragen aan het Ministerie van Buitenlandse Zaken. Sedert begin 2008 staan de archieven in opslag bij de Centrale Archief Selectiedienst te Winschoten.
De archieven zijn in 2008 krachtens wettelijk voorschrift door het Ministerie van Buitenlandse Zaken aan het Nationaal Archief overgedragen.
Overbrenging van een overheidsarchief
Inhoud en structuur van het archief
01.01.01; 2.05
Inhoud
Het archief bevat in hoofdzaak stukken betreffende de onderhandelingen met Indonesië over de Nieuw-Guinea-kwestie en over de Oost-West verhoudingen.
Daarnaast bevat het stukken van de Werkgroep Heroverweging Taak en Omvang Buitenlandse Dienst.
Selectie en vernietiging
Tijdens de bewerking door de Centrale Archief Selectiedienst zijn geen archiefbescheiden verwijderd ter vernietiging.
Aanvullingen
De archieven kunnen als afgesloten worden beschouwd, daar het een privé-archief betreft met een duidelijk afgebakende, afgesloten periode en taak.
Ordening van het archief
De stukken zijn gerubriceerd in drie delen, te weten Nieuw-Guinea, Oost-West verhoudingen en ontspanningspolitiek en de Werkgroep Heroverweging Taak en Omvang Buitenlandse Dienst. Er is een onderscheid gemaakt tussen documentatie en persoonlijke documenten.
Aanwijzingen voor de gebruiker
Openbaarheidsbeperkingen
Volledig openbaar.
Materiële beperkingen
Aanvraaginstructie
Openbare archiefstukken kunnen online worden aangevraagd en gereserveerd. U kunt dit ook via de terminals in de studiezaal van het Nationaal Archief doen. Om te kunnen reserveren dient u de volgende stappen te volgen:
U maakt een profiel aan op www.gahetna.nl, en logt vervolgens in
Via de archiefinventaris (alleen de beschrijvingen met rode nummers) selecteert u het gewenste archiefstuk door op de knop 'Reserveren' te klikken
In het volgende scherm geeft u aan op welke dag u het archiefstuk wilt inzien
Indien u zich bevindt in de studiezaal en een tafelnummer heeft ontvangen kunt u dit nummer vermelden. Als u geen tafelnummer heeft kunt u tafelnummer 777 laten staan
Vervolgens bevestigt u uw reservering door deze te versturen.
Verwant materiaal
Beschikbaarheid van kopieën
Publicatie:
J.L.R. Huydecoper van Nigtevecht, Nieuw-Guinea, het einde van een koloniaal beleid (SDU, Den Haag, 1990).
Beschrijving van de series en archiefbestanddelen
- Onderhandelingen inzake Nieuw-Guinea, I.
  - Stukken betreffende het onderzoeken van de politieke verhouding tussen Nederland en Indonesië., 1957; 1; 1 omslag
    12673.1 ( 103A.1)-(49) Minister van Buitenlandse Zaken
    12673.1 ( 103A.2)-(49) Minister van Buitenlandse Zaken
  - Stukken betreffende het onderzoeken van de Amerikaanse politiek betreffende Indonesië., 1959-1996; 2; 1 pak
    Bevat correspondentie uit 1996 met prof. dr. A.E. Kersten over de kwestie-Nieuw-Guinea.
  - Memoranda., 1962; 3; 1 pak
  - Notulen van besprekingen tussen Nederland, Indonesië, de Verenigde Staten en de Verenigde Naties betreffende de overdracht van Nieuw-Guinea., 1962; 4; 1 pak
  - Stukken betreffende het schrijven en evalueren van het boek Nieuw-Guinea, het einde van een koloniaal beleid., 1974-1992; 5-7; 2 pakken en 1 omslag
    - Manuscripten., 5-6
      - [1973], 5
      - 1974 - [1984], 6
    - Recensies, 1990-1992, 7; omslag
- Oost-West verhoudingen en ontspanningspolitiek, II.
  - Stukken betreffende het voorbereiden, deelnemen aan en evalueren van de Conferentie over Veiligheid en Samenwerking in Europa (CVSE)., 1973-1995; 8-10; 3 pakken
    - Documentatie. 1973-1995, 8-9
      - 1973-1980, 8
      - 1985-1995, 9
    - Persoonlijke documenten over de bijeenkomst in Helsinki in 1975, 1985-1992, 10
  - Stukken betreffende het voeren van correspondentie over ontspanningspolitiek., 1975-1988; 11; 1 pak
- Werkgroep Heroverweging Taak en Omvang Buitenlandse Dienst 1981, III.
  - Stukken betreffende het voorbereiden en uitvoeren van werkzaamheden van de Werkgroep., 1975-1982; 12-13; 2 pakken
    Niet nader onder te verdelen.
    - 1975-1981, 12
    - 1981-1982, 13
  - Eindrapporten., 1981; 14; 1 omslag
  - Stukken betreffende het protesteren tegen opmerkingen over de buitenlandse dienst in Deelrapport 29 Heroverweging Arbeidsvoorwaarden in de Collectieve Sector., 1981; 15; 1 omslag
  - Inventaris van de Werkgroep Heroverweging Taak en Omvang Buitenlandse Dienst 1981., 1986-1987; 16; 1 omslag